【裁判字號】    97,裁,1746
【裁判日期】    970229
【裁判案由】    聲請迴避
【裁判全文】
最  高  行  政  法  院  裁  定
                                     97年度裁字第01746號
聲  請  人  甲○○
                          送達.
                          南縣.
上列聲請人與相對人國防部間聲請迴避事件，對於中華民國96年
7月19日本院96年度裁字第01566號裁定，聲請再審，本院裁定如
下：
    主  文
再審之聲請駁回。
再審訴訟費用由聲請人負擔。
    理  由
一、按當事人對於本院所為裁定聲請再審，必須原裁定有行政訴
    訟法第273條之情形者，始得為之，此觀同法第283條之規定
    自明。本件聲請人提起本件再審聲請，係依行政訴訟法第27
    3條第1項第1款規定聲請再審，而該款規定「適用法規顯有
    錯誤者」，係指原裁定所適用之法規與該案應適用之現行法
    規相違背或與解釋、判例有所牴觸者而言，至於法律上見解
    之歧異，聲請人對之縱有爭執，要難謂為適用法規顯有錯誤
    ，而據為聲請再審之理由。
二、本件聲請人對本院96年度裁字第01566號裁定聲請再審，聲
    請意旨略謂：消極的不適用法規，顯然影響裁判者，應屬民
    事訴訟法第496條第1項第1款所定適用法規顯有錯誤之範疇
    ，應許當事人提起再審之訴，司法院大法官釋字第177號解
    釋著有明文;法官曾參與該訴訟事件再審前之裁判者，應自
    行迴避，不得執行職務，行政訴訟法第19條第1項第6款亦有
    明文。本件被聲請迴避之法官審判長侯東昇、法官楊莉莉、
    林育如等三法官，既已作成再審之前一裁判95年度裁字第
    1226號裁定，應自行迴避，不得執行職務。但原裁定消極的
    不適用此法件，即屬適用法規顯有錯誤等語。
三、經查，本件原裁定以：原審95年度訴字第01226號案件，既
    在抗告人提出迴避聲請前，即已終結，原法院裁定以法官已
    無應執行之職務，不足以影響審判之公平性，即不得以其執
    行職務有偏頗之虞為由聲請迴避，自無不合。抗告理由雖稱
    其業已提起再審之訴，聲請原審法官迴避至本案無再審之訴
    之提出時止云云，惟關於訴訟案件，係採個案處理方式，亦
    無得於案件尚未繫屬法院前，對法官預行聲請迴避之規定，
    抗告人以原審前開案件承辦法官執行職務有偏頗之虞為由，
    預行聲請迴避，亦屬於法無據，駁回聲請人之抗告，核無適
    用法規顯有錯誤之情形。聲請人聲請意旨仍執陳詞，指摘原
    裁定適用法規顯有錯誤，求予廢棄，非有理由，應予駁回。
    又原裁定駁回聲請人所提抗告，已於理由欄載明其理由，聲
    請意旨指原裁定未附理由，係屬誤解，併予明。
四、依行政訴訟法第283條、第278條第1項、第104條、民事訴訟
    法第95條、第78條，裁定如主文。
中    華    民    國    97    年    2     月    29    日
                    最高行政法院第六庭
                        審判長法官  林  奇  福
                              法官  葉  百  修
                              法官  藍  獻  林
                              法官  林  清  祥
                              法官  帥  嘉  寶
以  上  正  本  證  明  與  原  本  無  異
中    華    民    國    97    年    3     月    3     日
                              書記官  邱  彰  德


司法院資訊處製作；財團法人民間司法改革基金會備份。
